臺灣高等法院臺南分院刑事判決
110年度金上訴字第660號
上  訴  人  臺灣臺南地方檢察署檢察官
被      告  陳立杰



上列上訴人因違反洗錢防制法等案件，不服臺灣臺南地方法院11
0年度金訴字第25號中華民國110年4月13日第一審判決（起訴案
號：臺灣臺南地方檢察署109年度偵字第21278號、第21279號、
第22476號），提起上訴暨移送併辦（臺灣臺南地方檢察署110年
度偵字第9532號），本院依簡式審判程序判決如下：
    主  文
原判決撤銷。
陳立杰幫助犯洗錢防制法第十四條第一項之一般洗錢罪，處有期
徒刑參月，併科罰金新臺幣貳萬元，罰金如易服勞役，以新臺幣
壹仟元折算壹日。
    事  實
一、陳立杰依一般社會生活之通常經驗，可知現今社會常有不法
    人士利用人頭帳戶從事詐騙犯罪之情事，而能預見提供金融
    機構之帳戶供不明人士使用，易成為歹徒作為財產犯罪之工
    具，且對方提領後會產生遮斷金流以逃避國家追訴、處罰之
    效果，仍以縱取得其帳戶者以該帳戶供犯詐欺取財犯罪之收
    受、提領贓款使用，以掩飾、隱匿犯罪所得而洗錢，亦不違
    背其本意之幫助詐欺取財及幫助一般洗錢之不確定故意，於
    民國109年9月24日前某日，在不詳處所，以不詳方式，將其
    所申辦之玉山商業銀行帳號0000000000000號帳戶（下稱玉
    山銀行帳戶）、中華郵政股份有限公司歸仁郵局申設之帳號
    00000000000000號帳戶（下稱郵局帳戶）之存簿、提款卡、
    密碼等資料，交予某真實姓名、年籍均不詳之詐欺集團成員
    使用，以此方式幫助該詐欺集團利用該玉山銀行帳戶詐取他
    人財物。嗣該詐欺集團成員取得上開帳戶後，基於意圖為自
    己不法所有之犯意聯絡，分別為下列行為：
　㈠在臉書社群網站「高雄跳蚤市場」刊登販售全新未拆封筆記
    型電腦1臺之虛偽訊息，適林恭漢於109年9月25日2時20分許
    ，瀏覽該訊息後，加入暱稱「Vivian涵」的通訊軟體LINE，
    林恭漢與其聯絡後陷於錯誤，於同日18時41分許，按指示匯
    款新臺幣（下同）1萬元至上開玉山銀行帳戶。
　㈡於109年9月25日18時23分許，佯以臉書購物平臺客服人員、
    銀行客服人員，撥打電話向陳志和稱：先前購買飾品，因服
    務人員作業錯誤，誤設為購物平臺經銷商，需操作轉帳云云
    ，致陳志和陷於錯誤，於同日19時1分許，按指示匯款10,12
    3元至上開玉山銀行帳戶。
　㈢在臉書社群網站刊登販售筆記型電腦1臺訊息，適陳素翠於10
    9年9月25日瀏覽該訊息後，加入暱稱「Rachel琪兒」的通訊
    軟體LINE，陳素翠與其聯絡後陷於錯誤，於同日18時28分許
    ，按指示匯款2萬元至上開玉山銀行帳戶。
　㈣於109年9月24日20時9分許，透過LINE通訊軟體，以「林靜」
    之身分聯絡莊智全，佯以30萬元貸款已核發，惟須支付相關
    費用為由，要求依指示匯款，致莊智全陷於錯誤，於109年9
    月26日10時57分許，轉匯1萬2,000元至上開郵局帳戶。
　　嗣林恭漢、陳志和、陳素翠及莊智全察覺有異，分別報警後
    循線查悉上情。
二、案經林恭漢、陳志和、陳素翠、莊智全訴由臺南市政府警察
    局永康分局移送臺灣臺南地方檢察署檢察官偵查起訴及移請
    併辦。　　
    理  由
一、本件被告所犯為死刑、無期徒刑、最輕本刑為三年以上有期
    徒刑以外之罪，亦非屬高等法院管轄之第一審案件，其於本
    院已就被訴事實為有罪之陳述，經告知簡式審判程序之旨後
    ，檢察官、被告對於本件改依簡式審判程序審理均表示無意
    見，本院乃依刑事訴訟法第364條、第273條之1第1項規定，
    當庭裁定本件進行簡式審判程序。依同法第273條之2規定，
    本件不受同法第159條第1項、第161條之2、第161條之3、第
    163條之1及第164條至第170條有關證據調查程序規定之限制
    。
二、認定犯罪事實所憑證據及理由：　　
  ㈠上揭犯罪事實，業據被告於本院審理時坦承不諱，並為認罪
    之表示（本院卷第242頁），核與證人即告訴人林恭漢、陳
    志和、陳素翠於警詢中證述（警一卷第9至11頁、警二卷第9
    至11頁、警三卷第9至11頁）及證人莊智全於警詢中證述（
    警四卷第13至20頁）明確，另有被告申設之玉山銀行帳號00
    00000000000號戶名陳立杰存戶個人資料暨109年9月25日交
    易明細、内政部警政署反詐騙諮詢專線紀錄表、金融機構聯
    防機制通報單、高雄市警察局楠梓分局翠屏派出所受理各類
    案件紀錄表、林恭漢與Vivian涵之LINE語音對話紀錄截圖及
    網路銀行轉帳交易證明、中國信託銀行帳號000000000000號
    戶名陳志和109年9月25日存款交易明細、内政部警政署反詐
    騙諮詢專線紀錄表、臺北市警察局大安分局敦化南路派出所
    受理詐騙帳戶通報警示簡便格式表、受理各類案件紀錄表、
    受理刑事報案三聯單、中國信託銀行自動櫃員機交易明細表
    、内政部警政署反詐騙諮詢專線紀錄表、桃園市警察局桃園
    分局龍安派出所受理詐騙帳戶通報警示簡便格式表、金融機
    構聯防機制通報單、陳素翠與詐欺集團成員對話截圖（警一
    卷第13至15、21至25、27至34頁、警二卷第17、21至29頁、
    警三卷第17、21至24、25至32頁）及被告申設之歸仁郵局帳
    號00000000000000號帳戶之開戶資料及客戶歷史交易清單各
    1份、莊智全所有之永豐商業銀行帳戶往來明細、莊智全與
    詐欺集團成員之通訊軟體對話紀錄擷圖(警四卷第25、29至3
    3、35、43至66頁)各件在卷可稽，足認被告之任意性自白與
    事實相符，應足採信。
　㈡查任何人均可辦理金融銀行帳戶存摺使用，除欲隱瞞實際使
    用者身分，實無使用他人帳戶之存摺、提款卡及密碼等物之
    理；而金融帳戶之提款卡及密碼等物亦事關個人財產權益之
    保障，其專有性甚高，除非本人或與本人親密關係者，難認
    有何理由可自由流通使用該存摺、提款卡及密碼等物，一般
    人均有妥為保管及防止他人任意使用之認識，縱特殊情況偶
    需交付他人使用，亦必深入瞭解用途及合理性，始予提供，
    且該等專有物品如落入不明人士手中，而未加以闡明正常用
    途，極易被利用為與財產有關之犯罪工具，而有犯罪意圖者
    ，非有正當理由，竟徵求他人提供帳戶，客觀上可預見其目
    的，係供為某筆資金之存入後再行領出之用，且該筆資金之
    存入及提領過程係有意隱瞞其流程及行為人身分曝光之用意
    ，一般人本於一般認知能力均易於瞭解，報章媒體復一再披
    露詐騙集團為規避查緝，故使用他人帳戶以遂行詐欺之不法
    犯罪態樣。被告於偵查及原審審理時雖曾辯稱：其所申辦之
    玉山銀行帳戶係遺失云云，而於本院訊問時，坦承其同時寄
    玉山銀行及郵局帳戶存摺、提款卡及密碼給對方，對方是其
    在臉書上面的大台南打工社團找到的，姓名不記得。而與對
    方談妥提供一個帳戶可以獲得3,000元之利益，但其提供2帳
    戶應獲得6,000元均尚未取得，其坦承有幫助詐欺及洗錢犯
    行等語（本院卷第106頁），是以被告提供帳戶予詐騙集團
    時，當可預見詐騙集團極可能將其帳戶用以詐騙他人為不法
    使用，則以被告於本院審理時之自白可為採認。
  ㈢按行為人對於構成犯罪之事實，預見其發生而其發生並不違
    背其本意者，為間接故意。所謂「預見」，乃指基於經驗法
    則、論理法則，可以預料得見如何之行為，將會有一定結果
    發生之可能，亦即不確定故意，行為人對於構成犯罪之事實
    （包含行為與結果，即被害之人、物和發生之事），預見其
    發生，而此發生不違背本意，存有「認識」及容任發生之「
    意欲」要素。另幫助犯之成立，以行為人主觀上認識被幫助
    者正欲從事犯罪或係正在從事犯罪，且該犯罪有既遂之可能
    ，而其行為足以幫助他人實現構成要件者，即具有幫助故意
    ，並不以行為人確知被幫助者係犯何罪名為必要。又按行為
    人提供金融帳戶金融卡及密碼予不認識之人，非屬洗錢防制
    法第2條所稱之洗錢行為，不成立同法第14條第1項一般洗錢
    罪之正犯；如行為人主觀上認識該帳戶可能作為收受及提領
    特定犯罪所得使用，他人提領後即產生遮斷資金流動軌跡以
    逃避國家追訴、處罰之效果，仍基於幫助之犯意而提供，應
    論以幫助犯同法第14條第1項之一般洗錢罪(最高法院108年
    度台上大字第3101號刑事裁定參照)，此係最高法院刑事大
    法庭所揭示統一之法律見解。另一般人至金融機構申請開立
    帳戶，其目的不外乎利用該帳戶作存、提款、轉帳等財產之
    金錢支配處分，故對於帳戶印章及金融機構發給之存摺、提
    款卡、提款密碼等具有高度專屬性之物品、資料，無不妥為
    保存，以防遺失損及個人財產權益，或遭盜用為財產犯罪工
    具。若非與本人有密切關係或特殊信賴關係，實無任意供他
    人使用之理，縱有特殊情況將提款卡及密碼交付他人之情形
    ，亦必詳細瞭解他人用途後再行提供，始符日常生活經驗與
    事理。再金融帳戶作為個人理財之工具，申請開設並無任何
    特殊之限制，一般民眾皆得以存入最低開戶金額之方式申請
    取得，且同一人亦得在不同之金融機構申請數個存款帳戶使
    用。換言之，金融帳戶需用者儘可自行申請，若有人反以出
    價蒐購、借用、租用或其他名義向他人取得金融帳戶，一般
    人本於生活經驗及認識當能預見取得金融帳戶者，係將所取
    得之帳戶用於從事詐欺或其他財產犯罪之存、提款、轉帳等
    工具，他人提領、轉帳後即產生遮斷資金流動軌跡以逃避國
    家追訴、處罰之效果。此外，近來詐騙案件層出不窮，詐欺
    集團利用人頭帳戶做為出入帳戶之犯罪模式，不僅廣為媒體
    所披載，亦經政府一再宣導提醒，是以避免專屬性甚高之金
    融帳戶存摺、提款卡、密碼被不明人士利用為犯罪工具，亦
    為一般生活所應有之認識。被告係智慮正常之成年人，對此
    應知之甚詳，竟仍將本件玉山銀行、郵局帳戶交付年籍不詳
    之詐欺犯罪之人作為詐欺取財及一般洗錢之出入帳戶使用，
    此當為被告所能預見，且其發生並不違反被告之本意，被告
    有幫助從事詐欺犯罪之人使用其帳戶犯詐欺取財罪及一般洗
    錢罪之不確定故意甚明。
  ㈣綜上所述，足見被告於本院審理時之自白核與事實相符，堪
    信為真實；本件事證明確，被告上開犯行，均堪認定，應依
    法論科。
三、論罪： 
  ㈠按一般洗錢罪與特定犯罪係不同構成要件之犯罪，特定犯罪
    僅係洗錢行為之「不法原因聯結」，而非該罪之構成要件行
    為，特定犯罪之既遂與否和洗錢行為之實行間，不具有時間
    先後之必然性，只要行為人實行洗錢行為，在後續因果歷程
    中可以實現掩飾、隱匿特定犯罪所得之效果，即得以成立一
    般洗錢罪，並不以「特定犯罪已發生」或「特定犯罪所得已
    產生」為必要。洗錢防制法第2條修正立法說明第4點，已敘
    明有關是否成立該條第3款洗錢行為之判斷重點「在於主觀
    上是否明知或可得而知所收受、持有」，即不以「明知」為
    限，且洗錢防制法第2條規定之洗錢行為並無「明知」之要
    件，在解釋上自不能限於確定故意（直接故意），仍應包含
    不確定故意（未必故意或間接故意）。是提供金融帳戶提款
    卡及密碼之行為人，因已失去對自己帳戶之實際管領權限，
    若無配合指示親自提款，即無收受、持有或使用特定犯罪所
    得之情形，且無積極之移轉或變更特定犯罪所得之行為，故
    非屬洗錢防制法第2條第1款、第3款所稱之洗錢行為。又同
    條第2款之掩飾、隱匿行為，目的在遮掩、粉飾、隱藏、切
    斷特定犯罪所得與特定犯罪間之關聯性，須與欲掩飾、隱匿
    之特定犯罪所得間具有物理上接觸關係（事實接觸關係）。
    而提供金融帳戶提款卡及密碼供他人使用，嗣後被害人雖匯
    入款項，然此時之金流仍屬透明易查，在形式上無從合法化
    其所得來源，未造成金流斷點，尚不能達到掩飾或隱匿特定
    犯罪所得之來源、去向及所在之作用，須待款項遭提領後，
    始產生掩飾、隱匿之結果，若無參與後續之提款行為，即非
    同條第2款所指洗錢行為，無從成立一般洗錢罪之直接正犯
    。因此，特定犯罪之正犯實行特定犯罪後，為掩飾、隱匿其
    犯罪所得財物之去向及所在，而令被害人將款項轉入其所持
    有、使用之他人金融帳戶，並由該特定犯罪正犯前往提領其
    犯罪所得款項得手，因已造成金流斷點，該當掩飾、隱匿之
    要件，該特定犯罪正犯自成立一般洗錢罪之正犯。如提供金
    融帳戶之行為人主觀上認識該帳戶可能作為對方收受、提領
    特定犯罪所得使用，對方提領後會產生遮斷金流以逃避國家
    追訴、處罰之效果，仍基於幫助之犯意，提供該帳戶之提款
    卡及密碼，以利洗錢之實行，應論以一般洗錢罪之幫助犯（
    最高法院108年台上字第3101號判決意旨參照，並參考前述
    最高法院108年度台上大字第3101號刑事裁定宣示主文）。
    查被告既可預見本件其所申辦之玉山銀行、郵局2帳戶係個
    人理財工具，仍將其帳戶之存簿、金融卡提供予年籍不詳之
    人使用，可能作為對方收受、提領詐騙他人財產犯罪所得使
    用，提領贓款後會產生遮斷金流，仍以縱取得帳戶者以該帳
    戶供犯詐欺取財犯罪之收受、提領贓款使用，以掩飾、隱匿
    該犯罪所得亦不違背其本意之犯意，將帳戶資料提供予不詳
    之人使用，使帳戶脫離其掌控，供該不詳之人（或同夥）作
    為本件詐欺取財犯罪之收受、提領贓款使用，產生遮斷金流
    以逃避國家追訴、處罰之效果，自應論以一般洗錢罪之幫助
    犯。
  ㈡又按幫助犯之成立，主觀上行為人須有幫助故意，客觀上須
    有幫助行為，幫助犯係從屬於正犯而成立，並無獨立性，故
    幫助犯須對正犯之犯罪事實，具有共同認識而加以助力，始
    能成立，其所應負責任，亦以與正犯有同一認識之事實為限
    ，若正犯所犯之事實，超過其共同認識之範圍時，則幫助者
    事前既不知情，自不負責；從犯對正犯行為所認識之內容，
    如與正犯所發生之事實不一致時，應僅就其所認識之範圍負
    責。本件並無積極證據足以證明向被告收取本件帳戶資料之
    人、向告訴人實施詐術之人均為不同之人，或確有3人以上
    共同正犯參與本件詐欺取財之過程，且被告僅對於其本件帳
    戶資料交付他人後，他人可能作為詐騙使用具有不確定之故
    意，對於該收取帳戶資料之人或其同夥施詐術之方式非有認
    識，縱本件有3人以上之共同正犯，惟被告是否得對此有所
    預見，依檢察官所舉之證據，仍有可疑，故依罪疑惟有利於
    被告認定之原則，應認被告就所涉幫助詐欺取財犯行部分，
    僅有幫助普通詐欺取財之不確定故意，不構成刑法第30條第
    1項、第339條之4第1項第2款之幫助加重詐欺罪。另本案詐
    騙集團於犯罪事實一㈠、㈢所示實施詐欺取財犯行時，係在網
    路上刊登不實訊息而對告訴人林恭漢、陳素翠實施詐術，詐
    騙集團成員此部分所為，業已該當於刑法第339條之4第1項
    第3款之加重詐欺取財罪之構成要件。惟依本案卷證所示，
    並無證據足認被告提供前開玉山銀行、郵局帳戶資料予詐騙
    集團時，業已知悉或可得預見詐騙集團實施詐術時之手段業
    已該當於加重詐欺取財罪之加重要件，故應認被告提供前揭
    玉山銀行帳戶予詐騙集團，供渠等於犯罪事實一㈠、㈢所示時
    地對告訴人林恭漢、陳素翠實施詐欺取財之舉，僅構成幫助
    普通詐欺取財罪，而非幫助加重詐欺取財罪，併此敘明。
  ㈢核被告所為，係犯刑法第30條第1項前段、第339條第1項之幫
    助詐欺取財罪及刑法第30條第1項前段、洗錢防制法第14條
    第1項之幫助洗錢罪。被告同時提供所申辦玉山銀行帳戶、
    郵局帳戶之提款卡及密碼與詐欺集團成員之一行為，幫助詐
    欺集團成員對犯罪事實一㈠至㈣所示告訴人施以詐術，致該等
    告訴人陷於錯誤而交付財物，同時達成幫助掩飾、隱匿詐欺
    所得真正去向之結果，係以一行為觸犯幫助詐欺取財罪及幫
    助洗錢罪，為想像競合犯，應依刑法第55條前段規定，從一
    重論以幫助洗錢罪。
  ㈣被告係基於幫助之犯意而為一般洗錢罪，應依刑法第30條第2
    項規定，按正犯之刑減輕之。又被告於審判中自白洗錢犯罪
    ，依洗錢防制法第16條第2項規定，減輕其刑，並依刑法第7
    0條遞減之。
　㈤檢察官於本院審理時移送併案審理部分（即臺灣臺南地方檢
    察署110年度偵字第9532號），與本案起訴之犯罪事實間，
    俱有想像競合犯之裁判上一罪關係，均為起訴效力所及，本
    院自得併予審理。
四、撤銷改判之理由：
  ㈠原判決認被告罪證明確，予以論科，固非無見。惟查：⒈被告
    提供金融帳戶存摺、提款卡及密碼予不詳詐欺人士，進而由
    他人將該帳戶用於取得詐欺被害人款項、製造金流斷點，所
    為除構成幫助詐欺取財罪外，尚應論以刑法第30條第1項前
    段、洗錢防制法第14條第1項之幫助一般洗錢罪，業如前述
    ，原判決認被告犯行僅成立幫助詐欺取財罪，並不成立洗錢
    罪，但「未及審酌」上述大法庭揭示應成立幫助一般洗錢罪
    之見解而不另為無罪之諭知，即有可議。⒉被告一次提供玉
    山銀行、郵局之二帳戶資料幫助他人行騙多人得手，則有裁
    判上一罪關係，均為起訴效力所及，則被告提供郵局帳戶部
    分，為起訴效力所及，法院自得依法論斷，原判決就被告交
    付郵局帳戶部分漏未審酌，容有未合。⒊刑事審判旨在實現
    刑罰權之分配正義，故法院對於有罪被告之科刑，應符合刑
    罰相當之原則，使輕重得宜，罰當其罪。被告雖於原審時否
    認檢察官起訴之犯行，然於本院訊問時業已坦承檢察官起訴
    及併辦部分之全部犯行，此屬攸關被告犯後態度之量刑事項
    ，且本院認前述情狀，已足以動搖原審判決之量刑基礎，原
    審「未及審酌」上情，而在未考慮被告此部分坦認犯行之犯
    後態度下為量刑，即有未洽。檢察官上訴意旨，認被告所為
    提供帳戶行為，應同時已構成幫助詐欺及幫助洗錢犯行，指
    摘原判決未論以幫助洗錢之罪而不當，及被告同時提供郵局
    帳戶幫助犯行應予併辦，為有理由，自應由本院將原判決予
    以撤銷改判，期臻妥適。且本案係檢察官上訴，原判決亦因
    適用法條不當而撤銷之，不受不利益變更禁止原則之拘束，
    附此敘明。
  ㈡爰以行為人責任為基礎，審酌被告於現今詐欺集團犯案猖獗
    ，政府及媒體均大力宣導勿將帳戶、存摺等資料交與不詳人
    士，以免遭詐欺集團不法利用之情形下，竟仍貪圖利益，交
    付自己之玉山銀行、郵局帳戶存摺、金融卡與他人，並配合
    更改金融卡密碼，使詐欺集團得以作為不法目的使用，幫助
    他人從事詐欺取財與洗錢犯行，產生金流斷點，造成執法機
    關不易查緝詐欺犯罪者，嚴重危害社會治安，助長社會犯罪
    風氣，使告訴人遭騙所匯款項，經提領出來後，即難以追查
    犯罪所得去向與所在，切斷特定犯罪所得與特定犯罪行為人
    間之關係，致使告訴人難以向施用詐術者求償，應予非難；
    惟念被告犯後於本院審理時終能坦承犯行，態度尚可，然迄
    今未賠償被害人實質損害，仍值非議；兼衡被告本件提供帳
    戶之行為並未實際獲得利益，並斟酌被告之犯罪動機、手段
    、告訴人因犯罪所受財產損害，暨其自陳國中畢業之智識程
    度，須扶養母親、奶奶，入監前在工地綁紮鋼筋工作（目前
    另案在監）之家庭經濟及生活狀況等一切情狀，從輕量處如
    主文第2項所示之刑暨諭知如罰金易服勞役之折算標準。又
    依刑法第41條第1項規定得易科罰金之罪以所犯最重本刑為
    「5年有期徒刑以下之刑」者為限，被告所犯本件幫助犯洗
    錢防制法第14條第1項之一般洗錢罪，其法定刑為「7年以下
    有期徒刑」，並不得易科罰金，是被告所犯雖經本院判處有
    期徒刑3月，依法仍不得諭知易科罰金之折算標準，附此敘
    明。
  ㈢沒收之說明：
　⒈被告交付予詐騙集團之前揭玉山銀行、郵局帳戶提款卡及密
    碼等物，雖為供被告犯罪所用之物，然既經被告交付予詐騙
    集團，且無證據證明約定交還時間，認已移轉所有權而非被
    告所有之物。又上開提款卡及密碼等物乃係詐騙集團為從事
    詐欺犯罪所用而向被告取得之供犯罪所用之物，因該等物品
    均未扣案，原需依刑法第38條第4 項之規定分別向被告追徵
    其價額，惟上開物品之存在本身不具刑法上之非難性，倘予
    追徵，除另使刑事執行程序開啟外，對於被告犯罪行為之不
    法、罪責評價並無影響，復不妨被告刑度之評價，對於沒收
    制度所欲達成或附隨之社會防衛亦無任何助益，欠缺刑法上
    之重要性，更可能因刑事執行程序之進行，致使被告另生訟
    爭之煩及公眾利益之損失，是本院認無沒收或追徵之必要，
    爰依刑法第38條之2第2項之規定，均不予宣告沒收。
  ⒉刑法第38條之1第1項固規定：「犯罪所得，屬於犯罪行為人
    者，沒收之。但有特別規定者，依其規定。」。被告雖供稱
    其提供一帳戶可獲取3,000元之報酬（2帳戶合計6,000元）
    ，但尚未收到，業如前述，且依本院卷內資料所示，並無證
    據可資證明被告業已因本案提供帳戶獲得報酬或得朋分本案
    犯罪所得，爰不予宣告沒收其犯罪所得，併此敘明。
據上論斷，應依刑事訴訟法第273條之1第1項、第369條第1項前
段、第364條、第299條第1項前段，洗錢防制法第14條第1項，刑
法第11條、第30條第1項前段、第2項、第339條第1項、第55條、
第42條第3項前段，判決如主文。
本案經檢察官林朝文提起公訴，檢察官呂舒雯、許嘉龍分別提起
上訴及併辦，經檢察官周文祥到庭執行職務。
中　　華　　民　　國　　110 　年　　10　　月　　6 　　日
                  刑事第二庭    審判長法　官  陳珍如
　　　　　　　　　　　　　　　　　　　法　官  陳弘能
　　　　　　　　　　　　　　　　　　　法　官  黃裕堯
以上正本證明與原本無異。
如不服本判決應於收受送達後20日內向本院提出上訴書狀，其未
敘述上訴理由者，並得於提起上訴後20日內向本院補提理由書（
均須按他造當事人之人數附繕本）「切勿逕送上級法院」。
　　　　　　　　　　　　　　　　　　　書記官  蔡孟芬
中　　華　　民　　國　　110 　年　　10　　月　　6 　　日
附錄本案論罪科刑法條全文
刑法第30條
幫助他人實行犯罪行為者，為幫助犯。雖他人不知幫助之情者，
亦同。
幫助犯之處罰，得按正犯之刑減輕之。
刑法第339條
意圖為自己或第三人不法之所有，以詐術使人將本人或第三人之
物交付者，處5 年以下有期徒刑、拘役或科或併科50萬元以下罰
金。
以前項方法得財產上不法之利益或使第三人得之者，亦同。
前2 項之未遂犯罰之。
洗錢防制法第2條
本法所稱洗錢，指下列行為：
一、意圖掩飾或隱匿特定犯罪所得來源，或使他人逃避刑事追訴
    ，而移轉或變更特定犯罪所得。
二、掩飾或隱匿特定犯罪所得之本質、來源、去向、所在、所有
    權、處分權或其他權益者。
三、收受、持有或使用他人之特定犯罪所得。
洗錢防制法第14條
有第2 條各款所列洗錢行為者，處7 年以下有期徒刑，併科新臺
幣5 百萬元以下罰金。
前項之未遂犯罰之。
前2 項情形，不得科以超過其特定犯罪所定最重本刑之刑。
（卷宗簡稱對照表）
簡稱 全稱 警一卷 臺南市警察局永康分局南市警永偵字第1090527726號卷 警二卷 臺南市警察局永康分局南市警永偵字第1090524834號卷 警三卷 臺南市警察局永康分局南市警永偵字第1090542751號卷 警四卷 臺南市警察局永康分局南市警永偵字第1090673347號卷 偵一卷 臺灣臺南地方檢察署109年度偵字第21278號卷 偵二卷 臺灣臺南地方檢察署109年度偵字第21279號卷 偵三卷 臺灣臺南地方檢察署109年度偵字第22476號卷 偵四卷 臺灣臺南地方檢察署109年度偵字第3789號卷（併辦卷） 偵五卷 臺灣臺南地方檢察署109年度偵字第9532號卷（併辦卷） 原審卷 臺灣臺南地方法院110年度金訴字25號卷